

- elhamelbrahimbarka@gma il.com
- ♠ Nouakchott
- Télétravail ou présentiel
- 38 10 88 13

### Langues

**Arabe** 

Français

**Anglais** 

#### Centres d'intérêt

Lecture

**Football** 

**Joguing** 

#### Réseaux sociaux

@hamel-dev

in @El Hamel Brahim

#### El Hamel Brahim

# Développeur full-stack

Développeur Full Stack confirmé avec plus de 5 ans d'expérience en Web et mobile, spécialisé dans la conception, le déploiement et l'optimisation d'applications. Compétent en intégration et développement d'API, création de microservices et gestion de bases de données, avec une approche DevOps légère pour l'automatisation des déploiements. Autonome, orienté résultats et adaptable, je mène à bien des projets complexes aussi bien en équipe qu'en full remote, en apportant des solutions performantes.

## **Expériences professionnelles**

### Développeur full stack

Depuis janvier 2021 Cadorim Nouakchott

- Assurer la gestion et la maintenance du parc informatique.
- Concevoir, développer et maintenir des applications web et mobiles.
- Développer et intégrer des API REST.
- Déployer, tester et optimiser les applications dans des environnements cloud ou Dockerisés.

#### Développeur (stagiaire)

D'octobre 2019 à janvier 2020 Cadorim Nuakchott

## Developpeur web

De mai 2019 à août 2019 Optiss Mauritanie / Nouakchott Conception et développement d'une application pour le colis GP

#### Développeur

De mars 2018 à juin 2018 Facultés des sciences et techniques Nouakchott

### **Domaines d'Expertise**

## **Développement Backend**

· SpringBoot, JEE, Laravel, NodeJS, Python

## **Développement Frontend & Mobile**

• Flutter, Angular, ReactJS

#### **DevOps & Infrastructure**

- Déploiement d'APIs avec Docker (multi-conteneurs : app, Nginx, MySQL)
- Automatisation du déploiement avec Docker Compose
- Administration Linux : gestion des utilisateurs, configuration et sécurisation de serveurs web (Nginx / Apache)
- Mise en place d'environnements de développement Docker pour des apis

### Bases de Données & Persistance

• MySQL, PostgreSQL, MongoDB

## Diplômes et Formations

#### Master Système D'information

D'octobre 2018 à juillet 2020 Université Nouakchott Alaasriya Nouakchott

#### Licence Informatique option MIAGE

D'octobre 2015 à juillet 2018 Université Nouakchott Alaasriya Nouakchott

#### Baccalauréat Mathématique

D'octobre 2012 à juin 2015 Lycée de rosso Rosso

### Formations complémentaires

Delf B2

De mars 2018 à mai 2018 Alliance française Nouakchott